【裁判字號】    94,易,895
【裁判日期】    950210
【裁判案由】    公然侮辱
【裁判全文】
臺灣士林地方法院刑事判決               94年度易字第895號
公  訴  人  臺灣士林地方法院檢察署檢察官
被      告  乙○○
                    號5樓
上列被告因公然侮辱案件（94年度士簡字第875 號），經檢察官
聲請簡易判決處刑（94年度偵字第6847號），本院士林簡易庭認
不宜以簡易判決處刑，簽由本院改依通常程序審理，本院經訊問
被告後，被告為認罪之答辯，本院合議庭裁定認本件宜由受命法
官以簡式審判程序審理並判決如下：
    主  文
乙○○連續公然侮辱人，處罰金貳仟元，如易服勞役以佰元折
算壹日。
    事  實
一乙○○與甲○○比鄰而居，因機車停車之問題，屢有爭執，乙
  ○○因而心生不滿，竟基於公然侮辱甲○○之概括犯意，先於
  民國94年4 月13日凌晨，見甲○○將其駕駛之AV-7428 號自用
  小客車，併排停放在不特定人得以共見共聞之台北市○○區○
  ○路1 段91巷39弄之馬路上，竟書立「要刮別人的鬍子前，先
  把自己的刮乾淨！停成這樣路是你開的嗎？操！」之字條，並
  將之夾在AV-7428 號自用小客車前方擋風玻璃之雨刷上，足以
  貶損甲○○之名譽。再於94年4 月27日凌晨2 時10分及同年4
  月30日凌晨3 時29分，分別將雞蛋丟擲在甲○○台北市○○區
  ○○路1 段91巷39弄35號3 樓住處大門暨以口水吐在該處大門
  ，使蛋汁、蛋殼及口水分別散布於甲○○住處鐵門上，使不特
  定人得以共見共聞，而以此貶損甲○○社會評價之方式，公然
  侮辱甲○○。經甲○○於其住處裝置錄影設備，錄得乙○○丟
  雞蛋及吐口水之畫面，而悉上情。
二案經被害人甲○○訴由台北市政府警察局內湖分局報告台灣士
  林地方法院檢察署檢察官偵查聲請簡易判決處刑，本院士林簡
  易庭認不宜以簡易判決處刑，簽由本院改依通常程序審理。
    理  由
一上揭犯罪事實，業據被告於偵查及本院調查、審理時自白不諱
  ，核與證人即告訴人於偵查及本院所述相符，並有書立前述「
  要刮別人的鬍子前，先把自己的刮乾淨！停成這樣路是你開的
  嗎？操！」之字條、甲○○住處大門被噴灑蛋汁、蛋殼等之照
  片在卷可稽，堪認被告之自白與事實相符，足以採信。另公訴
  人認被告之犯行另足以損害告訴人甲○○家人之聲譽，固非無
  見，然按刑法第309 條第1 項為告訴乃論之罪，本件僅告訴人
  甲○○提出告訴，甲○○之家人並未提出告訴，是本院僅認定
  被告之犯行損害甲○○之聲譽，併此敘明。本件事證明確，被
  告犯行洵堪認定，應依法論科。
二核被告所為，均係犯刑法第309 條第1 項之公然侮辱罪。被告
  3 次犯行，時間緊接，犯罪構成要件相同，顯係基於概括犯意
  反覆為之，為連續犯，應依連續犯之規定以一罪論，並依法加
  重其刑。前述被告94年4 月13日之犯行，雖未據公訴人於聲請
  簡易判決處刑書中敘及，然業據告訴人甲○○於偵查中提起告
  訴，且與聲請簡易判決處刑所敘及部分有連續犯之裁判上一罪
  關係，應為起訴效力所及，實行公訴檢察官聲請本院併予審理
  ，當有理由，本院自得併予審理。爰審酌被告犯罪之動機、手
  段、犯後坦承犯行等一切情狀，量處如主文所示之刑，並諭知
  易服勞役之折算標準。
三據上論斷，應依刑事訴訟法第452 條、第299 第1 項前段、第
  273 條之1 第1 項，刑法第56條、第309 條第1 項、第42條第
  2 項，罰金罰鍰提高標準條例第1 條前段、第2 條，判決如主
  文。
四本案經檢察官林聰良到庭執行職務
中    華    民    國    95    年    2     月    10    日
                  刑事第五庭法  官  江  翠  萍
以上正本證明與原本無異。
如不服本判決，應於判決送達後10日內，向本院提出上訴狀。
                            書記官  范  淑  芬
中    華    民    國    95    年    2     月    10    日
論罪條文：刑法第309 條第1 項
公然侮辱人者，處拘役或三百元以下罰金。
以強暴犯前項之罪者，處一年以下有期徒刑、拘役或五百元以下
罰金。


司法院資訊處製作；財團法人民間司法改革基金會備份。
